臺灣臺北地方法院民事裁定
111年度事聲字第59號
異  議  人  劉怡萍  

相  對  人  
即  債權人  遠東國際商業銀行股份有限公司

法定代理人  侯金英  


相  對  人  花旗(台灣)商業銀行股份有限公司
                      設臺北市○○區○○路0號0樓至0樓及00樓至00樓
法定代理人  莫兆鴻  


相  對  人  凱基商業銀行股份有限公司
                      設臺北市○○區○○○路000號0樓、00樓及00樓
法定代理人  魏寶生  


上列當事人間因消費者債務清理事件，異議人對於本院司法事務
官於民國111年6月21日所為111年度司執消債清字第20號裁定，
聲明異議，本院裁定如下：
    主  文
異議駁回。
    理  由
一、按關於更生或清算之程序，除本條例別有規定外，準用民事
    訴訟法之規定，消費者債務清理條例第15條定有明文。又當
    事人對於司法事務官處理事件所為之終局處分，得於處分送
    達後10日之不變期間內，以書狀向司法事務官提出異議；司
    法事務官認前項異議有理由時，應另為適當之處分；認異議
    為無理由者，應送請法院裁定之；法院認第1項之異議為有
    理由時，應為適當之裁定；認異議為無理由者，應以裁定駁
    回之。民事訴訟法第240條之4第1項至第3項亦有規定。查本
    院司法事務官於民國111年6月21日所為111年度司執消債清
    字第20號裁定（下稱原裁定），於111年6月23日送達異議人
    之受僱人，異議人於111年6月27日具狀對原裁定提出異議，
    司法事務官認其異議為無理由，送請本院裁定，核與上開規
    定相符，合先敘明。
二、異議意旨略以：債務人朱峻岑於106年7月21日向異議人借用
    新臺幣（下同）10萬元，借款期限為106年7月21日至106年8
    月21日止，債務人朱峻岑同意資金調度契約書之條約內容，
    有本票、借據、款項簽收單作為憑證，其借貸為事實，爰依
    法提出異議等語。
三、按司法事務官處理事件所為之處分，與法院所為者有同一之
    效力。受命法官或受託法官之裁定，不得抗告。但其裁定如
    係受訴法院所為而依法得為抗告者，得向受訴法院提出異議
    。前項異議，準用對於法院同種裁定抗告之規定。抗告，除
    本編別有規定外，準用第三編第一章之規定，民事訴訟法第
    240條之3、第485條第1項、第2項、第495條之1第1項定有明
    文。次按債權人申報債權，有不合程式或不備其他要件者，
    應以裁定駁回之。但其情形可以補正者，應定期間先命補正
    。因逾期未補正經裁判駁回後，不得再為補正，民事訴訟法
    第249條第1項第6款、第3項定有明文。另有民事訴訟法第24
    9條第3項之立法意旨：「...為免原告率予輕忽，應使未盡
    此項義務之不利益歸其承受，明定於經裁判駁回後，不得再
    為補正，亦即不得於抗告或上訴程序為補正。此項規定於抗
    告並有準用」可資參照。
四、經查：
  ㈠債務人前經本院以111年度消債清字第27號裁定自111年2月25
    日上午11時起開始清算程序，並由本院司法事務官以111年
    度司執消債清字第20號開始清算程序，經債權人陳報債權後
    ，本院於111年4月25日公告債權表，嗣因相對人遠東國際商
    業銀行股份有限公司（下稱遠東商銀）、花旗(台灣)商業銀
    行股份有限公司（下稱花旗商銀）、凱基商業銀行股份有限
    公司（下稱凱基商銀）以異議人未提出證明文件為由，向本
    院聲明異議。經本院司法事務官於111年5月2日函命異議人
    及債務人朱峻岑於文送達後10日內陳述意見併提出借款之資
    金往來證明、借據或契約書等相關證明文件（司執消債清字
    卷〈下稱司執消債清字卷〉第20號卷第86頁），該通知於111
    年5月6日送達債務人朱峻岑（同上卷第87頁）；111年5月9
    日送達異議人（同上卷第88頁），然異議人及債務人朱峻岑
    均屆期均未提出借款債權之相關證明文件，司法事務官據此
    而於111年6月21日裁定剔除債權表中關於異議人之債權等情
    ，業經本院核閱111年度司執消債清字第20號卷宗無訛。
　㈡本院司法事務官既以前開通知，函命異議人及債務人朱峻岑
    於一定期限內補正提出借款之相關證明文件，然異議人及債
    務人朱峻岑均未於期限內補正，司法事務官據此於111年6月
    21日以原裁定剔除債權表中關於異議人之債權，於法並無違
    失。況異議人之借款債權證明文件，乃屬異議人持有管領之
    證據資料，並無任何提出之窒礙困難。異議人遲至111年6月
    29日具狀異議，並提出本票、借據、款項簽收單作為證明文
    件，然斯時已顯然逾命補正文件之期限，自不能以其逾期補
    正之資料，認為原裁定有何違法之處。
五、綜上所述，本院司法事務官因相對人遠東商銀、花旗商銀、
    凱基商銀提出異議，經命異議人補正後仍未補正債權證明文
    件，進而於債權表上剔除異議人之借款債權，認事用法並無
    違誤，異議人不得逾期另於異議或抗告程序再為補正，所為
    之補正，自不合法。從而，異議意旨指摘原裁定不當，聲明
    廢棄，為無理由，應予駁回。 
六、據上論結，本件異議為無理由，依消費者債務清理條例第15
    條、民事訴訟法第240條之4第3項，裁定如主文。
中　　華　　民　　國　　111 　年　　8  　 月　　22  　日
                  民事第二庭  法  官  林怡君
以上正本係照原本作成。
如不服本裁定應於送達後10日內向本院提出抗告狀，並繳納抗告
費新臺幣1,000元。 
中　　華　　民　　國　　111 　年　　8 　　月　　22　　日
                              書記官  陳俐妙